臺灣高雄地方法院刑事判決　　　　　　　100年度訴字第703號
公　訴　人　臺灣高雄地方法院檢察署檢察官
被　　　告　李玉惠
上列被告因妨害風化案件，經檢察官提起公訴（100 年度偵字第
3854號），被告於本院準備程序進行中，就被訴事實為有罪之陳
述，經告知簡式審判程序意旨，並聽取公訴人及被告之意見後，
本院合議庭裁定由受命法官獨任依簡式審判程序審理，判決如下
：
    主  文
李玉惠犯圖利容留性交罪，處有期徒刑肆月，如易科罰金，以新
臺幣壹仟元折算壹日。扣案如附表編號1 、13所示之臨檢燈遙控
器共貳只均沒收。
    事  實
一、李玉惠係址設高雄市前鎮區○○○路79號「風情美容名店」
    之負責人，邱玉方與陳玨穎2 人均為成年人，並受僱在「風
    情美容名店」擔任服務小姐。詎李玉惠竟基於意圖使女子與
    他人為性交行為而容留及媒介以營利之犯意，於民國100 年
    1 月21日下午9 時30分許、10時15分許，各以新臺幣（下同
    ）2,000 元、2,600 元之代價，容留、媒介陳玨穎與男客許
    誠文、邱玉方與男客李金龍分別在上址206 號、303 號包廂
    內從事由女服務生替男客按摩後，男客以生殖器插入女服務
    生陰道內，直至射精為止之俗稱「全套」性交易服務，李玉
    惠並得從中各抽取700 元以營利。嗣於同日下午10時40分許
    ，經警持搜索票至上開包廂執行搜索時，當場查獲甫完成性
    交易行為之男客許誠文、已取得費用2,000 元之陳玨穎，及
    已將手指伸入陰道，來回抽送，正欲從事全套性交行為之男
    客李金龍及未尚取得費用之邱玉方，並扣得如附表所示之物
    ，而查悉上情。
二、案經高雄市政府警察局前鎮分局移請臺灣高雄地方法院檢察
    署檢察官偵查起訴。
    理  由
一、本件被告李玉惠所犯係死刑、無期徒刑、最輕本刑為3 年以
    上有期徒刑以外之罪，亦非高等法院管轄第一審之案件，渠
    等於本院準備程序中就被訴事實已為有罪之陳述，經法官告
    知簡式審判程序之旨，並聽取被告與公訴人之意見後，本院
    認無不得或不宜改依簡式審判程序進行之處，爰依刑事訴訟
    法第273 條之1 第1 項之規定，裁定本件行簡式審判程序，
    是本件之證據調查，依刑事訴訟法第273 條之2 規定，不受
    同法第159 條第1 項、第161 條之2 、第161 條之3 、第16
    3 條之1 及第164 條至第170 條規定之限制，再被告對於卷
    內之各項證據亦不爭執證據能力，故卷內所列之各項證據，
    自得作為證據，先予敘明。
二、前揭犯罪事實，業據被告李玉惠於本院審理中坦承不諱，核
    與證人即男客李金龍（警卷第15至17頁、偵卷第95至96頁）
    、許誠文（警卷第18至21頁、偵卷第69至71頁）於警詢、檢
    察官偵查中具結證述：由被告媒介各與女子邱玉方、陳玨穎
    從事全套性交易服務等節；證人即從事性服務之女子陳玨穎
    於警詢、偵查中證述：由被告雇用後，在店內當服務小姐，
    已與男客許誠文完成全套性交易等語大致相符，並有高雄市
    政府警察局督察室維新小組營業場所檢查紀錄表、搜索扣押
    筆錄及扣押物品目錄表、現場查獲照片24幀在卷可稽（警卷
    第22至29頁、第53至56頁），復有附表編號1 、13、15、16
    所示之物品扣案可資佐證，被告上開自白與事實相符，堪以
    採信。至證人邱玉方於警詢及偵訊中，雖均否認於前開時、
    地有與證人李金龍從事性交易行為，惟證人李金龍就被告媒
    介與證人邱玉方從事性交易之情節，於警詢、檢察官偵查時
    已指述綦詳，並有自現場查扣之潤滑液3 包、保險套4 只在
    卷可稽，又李金龍與被告及證人邱玉方均不認識亦無仇隙，
    設若未與邱玉方確有從事上開性交易行為，衡情當不至無故
    自承有此行為。再者自證人邱玉方之立場觀之，證人邱玉方
    因遭查獲本件從事性交易行為之結果，將使其自身受有社會
    秩序維護法處罰之不利益，是按理自較有為不實陳述之動機
    。況該包廂內尚有淋浴室及臨檢燈之設施，果若僅係單純付
    費按摩又何需有該等設備，益徵證人李金龍所言顯較證人邱
    玉方所述為可信，而難以之說詞為被告有利之認定。綜上，
    本件事證明確，被告前揭犯行，足堪認定。
三、按刑法第231 條第1 項之罪，其犯罪構成要件乃以行為人主
    觀上有營利及使男女與他人為性交或猥褻行為之犯意，客觀
    上有引誘、容留或媒介之行為為已足。次按性交者，謂非基
    於正當目的所為之下列性侵入行為：(一)以性器進入他人之性
    器、肛門或口腔，或使之接合之行為；(二)以性器以外之其他
    身體部位或器物進入他人之性器、肛門，或使之接合之行為
    ，刑法第10條第5 項定有明文。而所謂「容留」，係指供給
    性交或猥褻者之場所而言；「媒介」，係指具體的居間介紹
    而言，即行為人係對已有與他人為性交易之意者，具體的居
    間介紹，使之為性交易之行為。再者，容留、媒介在本質上
    並不完全相同，但如先為媒介後而為容留，仍應包括構成一
    罪，媒介應為容留所吸收（最高法院78年度台上字第2186號
    、80年度台上字第4164號判決意旨參照），容留、媒介之犯
    行性質上為吸收犯，在法律上評價為實質上一罪，既為實質
    上一罪之關係，其媒介之低度行為為容留之高度行為所吸收
    ，不另論罪。次按刑事法若干犯罪行為態樣，本質上原具有
    反覆、延續實行之特徵，立法時既予特別歸類，定為犯罪構
    成要件之行為要素，則行為時基於概括之犯意，在密切接近
    之一定時、地持續實行之複次行為，倘依社會通念，於客觀
    上認為符合一個反覆、持續性之行為觀念者，於刑法評價上
    ，即應僅成立罪，學理上所稱「集合犯」之職業性、營業性
    或收集性等具有重複特質之犯罪均屬之，例如經營、從事業
    務、收集、販賣、製造、散布等行為概念即屬之（95年度台
    上字第1079號判決意旨參照）。
四、本件證人陳玨穎、許誠文於前揭時、地已完成性交行為，及
    證人李金龍有以手指插入證人邱玉方陰道之行為（即以手指
    與性器接合），依前開說明，渠等所為，自均屬刑法上所稱
    之性交行為。被告李玉惠為「風情美容名店」之負責人，其
    於案發當時，接待來店消費之許誠文、李金龍，進而使許誠
    文與陳玨穎、李金龍與邱玉方在其店內206 號、303 號包廂
    內為性交行為，已如前述，足認被告不僅居間介紹，並進而
    提供性交行為之場所，是依上開說明，被告所為應符合媒介
    、容留之要件。又被告2 次容留女子為有代價之性交行為，
    於自然概念上雖屬數行為，然其係基於營利之意圖而持續為
    之，核屬基於營業動機之單一犯罪計劃所為之集合行為，於
    法律評價上為營業犯性質之集合犯，而屬包括一罪之實質上
    一罪，為法律上之一行為，仍論以一罪為已足。是核被告所
    為，係犯刑法第23 1條第1 項前段之圖利容留性交罪，其媒
    介之低度行為應為容留之高度行為所吸收，不另論罪。爰審
    酌被告為牟私利，即恣意媒介女子與他人性交之行為，敗壞
    社會善良風氣，所為實不足取，本不應寬貸，惟念及被告並
    無犯罪前科，有臺灣高等法院被告前案紀錄表1 紙在卷，素
    行尚佳，及於本院審理時坦承犯行，犯後態度良好，且知所
    悔悟，並兼衡其犯罪之動機、目的、手段、對社會所生危害
    及教育程度、經濟情況等一切情狀，量處如主文所示之刑，
    並諭知易科罰金之折算標準，以資懲儆。本件扣案如附表編
    號1 、13所示之臨檢燈遙控器各1 只，係被告所有，業據被
    告供承在卷，且係供犯罪所用之物，爰依刑法第38條第1 項
    第2 款之規定，併予宣告沒收。至扣案如附表編號14之8,30
    0 元現金部分，依證人李金龍、許誠文於警詢、偵查中所述
    ，案發時李金龍尚未給付任何費用，而證人陳玨穎則係收取
    許誠文交付之2,000 元費用後，隨即遭警查獲，已如所述，
    是該8,300 元現金顯非被告因本件犯罪所得之物，及扣案如
    附表編號2 至12固係被告所有之物，惟據被告表示拋棄，及
    編號15、16所示之物係證人邱玉方所有，業據渠等陳明在卷
    ，且均查無其他積極證據足認供本件犯罪所用或預備之物，
    亦非違禁物，爰均不併予沒收，附此敘明。
據上論斷，應依刑事訴訟法第273 條之1 第1 項、第299 條第1
項前段，刑法第231 條第1 項、第41條第1 項前段、第38條第1
項第2 款，刑法施行法第1 條之1 ，判決如主文。
本案經檢察官陳建州到庭執行職務。
中    華    民    國   100    年    8     月    19    日
                  刑事第二庭  法  官  柯彩燕
以上正本證明與原本無異。
如不服本判決應於收受送達後10日內向本院提出上訴書狀，並應
敘述具體理由；如未敘述上訴理由者，應於上訴期間屆滿後20日
內向本院補提理由書（均須按他造當事人之人數附繕本）「切勿
逕送上級法院」。
中    華    民    國   100    年    8     月    19    日
                              書記官  莊永利
附表：
┌──┬─────────────┬────┬─────┐  
│編號│扣案物品                  │數量    │備註      │  
├──┼─────────────┼────┼─────┤  
│ １ │臨檢燈遙控器              │1只     │李玉惠所有│
├──┼─────────────┼────┼─────┤
│ ２ │大門搖控器                │1只     │李玉惠所有│
├──┼─────────────┼────┼─────┤
│ ３ │刊登廣告請款單            │10張    │李玉惠所有│
├──┼─────────────┼────┼─────┤
│ ４ │美容師公休表              │3張     │李玉惠所有│
├──┼─────────────┼────┼─────┤
│ ５ │美容師班表                │1張     │李玉惠所有│
├──┼─────────────┼────┼─────┤  
│ ６ │名片                      │1張     │李玉惠所有│
├──┼─────────────┼────┼─────┤
│ ７ │開會記錄簿                │1本     │李玉惠所有│
├──┼─────────────┼────┼─────┤
│ ８ │美容師電話簿              │1本     │李玉惠所有│
├──┼─────────────┼────┼─────┤
│ ９ │美容師業績統計表          │9份     │李玉惠所有│
├──┼─────────────┼────┼─────┤
│１０│美容師業績統計簿          │4本     │李玉惠所有│
├──┼─────────────┼────┼─────┤  
│１１│美容師必備事項表          │3張     │李玉惠所有│
├──┼─────────────┼────┼─────┤
│１２│100年元月份員工借資單     │1張     │李玉惠所有│
├──┼─────────────┼────┼─────┤
│１３│臨檢燈遙控器              │1只     │李玉惠所有│
├──┼─────────────┼────┼─────┤
│１４│現金8,300元               │        │李玉惠所有│
├──┼─────────────┼────┼─────┤
│１５│潤滑液                    │3包     │邱玉方所有│
├──┼─────────────┼────┼─────┤  
│１６│保險套                    │4個     │邱玉方所有│
└──┴─────────────┴────┴─────┘
附錄本案論罪科刑法條：
刑法第231條第1項
意圖使男女與他人為性交或猥褻之行為，而引誘、容留或媒介以
營利者，處5 年以下有期徒刑，得併科10萬元以下罰金。以詐術
犯之者，亦同。